fr: Véhicules et accessoires > Véhicules > Véhicules terrestres > Véhicules commerciaux > Autobus: Autobus articulés; Bus urbains; Autocars; Autobus à deux étages; Minibus; Autobus scolaires; Trolleybus
fi: Ajoneuvot ja osat > Ajoneuvot > Moottoriajoneuvot > Kaupalliset ajoneuvot > Linja-autot: Nivellinja-autot; Kaupunkilinja-autot; Pitkän matkan linja-autot; Kaksikerroksiset linja-autot; Minibussit; Koulubussit; Johdinautot
el: Οχήματα & ανταλλακτικά > Οχήματα > Μηχανοκίνητα οχήματα > Επαγγελματικά οχήματα > Λεωφορεία: Αρθρωτά λεωφορεία; Αστικά λεωφορεία; Τουριστικά λεωφορεία; Διώροφα λεωφορεία; Μίνι λεωφορεία; Σχολικά λεωφορεία; Τρόλεϊ
pt-PT: Veículos e peças > Veículos > Veículos motorizados > Veículos comerciais > Autocarros: Autocarros articulados; Autocarros urbanos; Autocarros de turismo; Autocarros de dois andares; Miniautocarro; Autocarros escolares; Troleicarros
sv: Fordon och delar > Fordon > Motorfordon > Kommersiella fordon > Bussar: Ledbussar; Stadsbussar; Långfärdsbussar; Dubbeldäckare; Minibussar; Skolbussar; Vagnbussar
ja: 乗り物・パーツ > 乗り物 > 自動車・バイク > 商用車 > バス: 連節バス; 市バス; 路線バス; 二階建てバス; ミニバス; スクールバス; トロリーバス
da: Køretøjer og dele > Køretøjer > Motorkøretøjer > Erhvervskøretøjer > Busser: Ledbusser; Bybusser; Rutebiler; Dobbeltdækker-busser; Minibusser; Skolebusser; Trolleybusser
vi: Xe và phụ tùng > Xe cộ > Xe cơ giới > Xe thương mại > Xe buýt: Xe buýt hai khoang; Xe buýt thành phố; Xe khách; Xe buýt hai tầng; Xe buýt nhỏ; Xe buýt trường học; Xe buýt điện
cs: Vozidla a náhradní díly > Dopravní prostředky > Motorová vozidla > Užitková vozidla > Autobusy: Kloubové autobusy; Městské autobusy; Autokarové autobusy; Dvoupatrové autobusy; Minibusy; Školní autobusy; Trolejbusy
hr-HR: Vozila i dijelovi vozila > Vozila > Motorna vozila > Gospodarska vozila > Autobusi: Zglobni autobusi; Gradski autobusi; Međugradski autobusi; Autobusi na kat; Minibusevi; Školski autobusi; Trolejbusi
it: Veicoli e parti > Veicoli > Veicoli per terraferma > Veicoli commerciali > Autobus: Autobus snodati; Autobus urbani; Autobus di linea; Autobus a due piani; Minibus; Autobus scolastici; Filobus
en: Vehicles & Parts > Vehicles > Motor Vehicles > Commercial Vehicles > Buses: Articulated Buses; City Buses; Coach Buses; Double Decker Buses; Minibuses; School Buses; Trolleybuses
es: Vehículos y recambios > Vehículos > Vehículos motorizados > Vehículos comerciales > Autobuses: Autobuses articulados; Autobuses urbanos; Omnibuses; Autobuses de dos pisos; Minibuses; Autobuses escolares; Trolebuses
tr: Taşıtlar ve Parçalar > Taşıtlar > Motorlu Taşıtlar > Ticari Taşıtlar > Otobüsler: Körüklü Otobüsler; Şehir Otobüsleri; Uzun Mesafe Otobüsleri; Çift Katlı Otobüsler; Minibüsler; Okul Otobüsleri; Troleybüsler
zh-TW: 車輛與零配件 > 車輛 > 機動車輛 > 商用車 > 巴士: 連結巴士; 城市巴士; 長途巴士; 雙層巴士; 小巴士; 校車; 無軌電車
de: Fahrzeuge & Teile > Fahrzeuge > Kraftfahrzeuge > Nutzfahrzeuge > Busse: Gelenkbusse; Stadtbusse; Reisebusse; Doppeldeckerbusse; Kleinbusse; Schulbusse; Oberleitungsbusse
sk-SK: Diely pre vozidlá > Vozidlá > Motorové vozidlá > Úžitkové vozidlá > Autobusy: Kĺbové spoje autobusy; Mestské autobusy; Autokary; Dvojposchodové autobusy; Minibusy; Školské autobusy; Trolejbusy
ko: 차량/부품 > 차량 > 자동차 > 상업용 차량 > 버스: 관절식 버스; 시내버스; 코치 버스; 더블데커 버스; 미니버스; 스쿨 버스; 트롤리버스
bg-BG: Превозни средства и части > Превозни средства > Моторни превозни средства > Обществени превозни средства > Автобуси: Съчленени автобуси; Градски автобуси; Туристически автобуси; Двуетажни автобуси; Микробуси; Училищни автобуси; Тролейбуси
lt-LT: Transporto priemonės ir dalys > Transporto priemonės > Motorinės transporto priemonės > Komercinės transporto priemonės > Autobusai: Sujungti autobusai; Miesto autobusai; Tarpmiestiniai autobusai; Dviejų aukštų autobusai; Mikroautobusai; Mokykliniai autobusai; Troleibusai
th: รถยนต์และชิ้นส่วน > ยานพาหนะ > ยานยนต์ > รถเพื่อการพาณิชย์ > รถเมล์: รถบัสแบบข้อต่อ; รถประจำทางในเมือง; รถบัสโค้ช; รถบัสสองชั้น; รถมินิบัส; รถโรงเรียน; รถราง
sl-SI: Vozila in deli > Vozila > Motorna vozila > Gospodarska vozila > Avtobusi: Zgibni avtobusi; Mestni avtobusi; Turistični avtobusi; Dvonadstropni avtobusi; Minibusi; Šolski avtobusi; Trolejbusi
ru: Транспортные средства, запчасти и аксессуары > Транспортные средства > Автотранспорт > Коммерческие транспортные средства > Автобусы: Двухсекционные автобусы; Городские автобусы; Междугородные автобусы; Двухэтажные автобусы; Микроавтобусы; Школьные автобусы; Троллейбусы
nb: Kjøretøy og deler > Kjøretøy > Biler > Nyttekjøretøy > Busser: Leddbusser; Bybusser; Turistbusser; To-etasjers busser; Minibusser; Skolebusser; Trolleybusser
pt-BR: Veículos e peças > Veículos > Veículos terrestres > Veículos comerciais > Ônibus: Ônibus articulados; Ônibus urbanos; Ônibus de turismo; Ônibus de dois andares; Microônibus; Ônibus escolares; Trólebus
pl: Pojazdy i części > Pojazdy > Pojazdy silnikowe > Pojazdy użytkowe > Autobusy: Autobusy przegubowe; Autobusy miejskie; Autokary; Autobusy piętrowe; Minibusy; Autobusy szkolne; Trolejbusy
nl: Voertuigen en onderdelen > Voertuigen > Landvoertuigen > Commerciële voertuigen > Bussen: Gelede bussen; Stadsbussen; Touringcars; Dubbeldekkerbussen; Minibusjes; Schoolbussen; Trolleybussen
zh-CN: 交通工具/汽车/飞机/船舶 > 交通工具 > 机动车 > 商用车 > 公共汽车: 铰接式客车; 城市公交车; 长途客车; 双层巴士; 小型巴士; 校车; 无轨电车
hu: Járművek és alkatrészek > Járművek > Gépjárművek > Haszonjárművek > Buszok: Csuklós buszok; Városi buszok; Távolsági buszok; Emeletes buszok; Minibuszok; Iskolabuszok; Trolibuszok
ro-RO: Vehicule și piese > Vehicule > Autovehicule > Vehicule comerciale > Autobuze: Autobuze articulate; Autobuze de oraș; Autocare; Autobuze supraetajate; Microbuze; Autobuze școlare; Troleibuze